臺灣桃園地方法院刑事判決　　　　　　　　　　　　　九十二年度重訴緝字第二號
　　公　訴　人　臺灣桃園地方法院檢察署檢察官
　　被　　　告　丁○○
　　選任辯護人　林庚原律師
　　　　　　　　李長生律師
右列被告因煙毒等案件，經檢察官提起公訴（八十二年偵字第二六九七號、第二六九
八號、第三三三二號、第三五一四號、第五二二九號、第五九二０號、第六九八三號
），本院判決如左：
    主  文
丁○○共同連續販賣毒品，處無期徒刑，褫奪公權終身。如附表所示之物沒收，海洛
因併銷燬之。
    事  實
一、丁○○於民國七十二年間自台旅居泰國後，利用其在泰國經商之機會，獲悉毒品
    海洛因之供應來源，明知海洛因係毒品並為管制進口物品，竟與其兄廖忠清（綽
    號「二哥」，現經通緝中，但據稱已歿）及乙○○（經臺灣高等法院判處有期徒
    刑十五年確定）共同基於意圖營利之概括犯意，由丁○○先於八十二年元月中旬
    某日在泰國以營利為目的，販入毒品海洛因一千五百公克，嗣將其中六百多公克
    夾藏於影印機油墨之滾筒內，交由乙○○攜帶搭機自泰國返國，因我國海關人員
    未能及時查悉，乙○○遂於八十二年一月十八日順利將上述毒品運輸私運入境，
    得手之後，於八十二年一月二十日，至其妻姊戊○○位於臺北市○○路○段三六
    六巷七一號二樓住處，將其中三百公克海洛因交予戊○○販賣，戊○○即委請其
    男友張子猷販賣牟利。張子猷明知海洛因係毒品仍予應允，嗣因無法聯絡買主，
    乃於二、三日後將海洛因退回戊○○處，並載潘女至臺北縣新店市○○路五一八
    巷四號二樓廖忠清住處返還上開海洛因。
二、丁○○與廖忠清因乙○○前次走私毒品成功，亟思擴大走私毒品牟利，遂與乙○○、戊○○及張子猷共同基於販賣毒品營利之概括犯意，由丁○○、廖忠清、乙○○三人負責在泰國購買毒品海洛因及私運入境，並由其三人分別找尋買主，戊○○、張子猷則負責在台接貨，分銷出售。八十二年二月上旬某日，丁○○、廖
    忠清及乙○○三人在泰國購得毒品海洛因約三千公克，藏放於機車車架內，隨即
    由乙○○以新臺幣（下同）一萬元之代價委託不知情之鴻躍報關行（設臺北市○○○路○段一六０號）經理蕭德誠（已於八十四年七月十八日死亡）代為報關進
    口（報單號碼為00000000號）於八十二年二月十二日將上述毒品私運入
    境，同月十五日順利通關後，蕭德誠即以電話通知戊○○前往取貨，戊○○取得
    上開毒品後即依丁○○之指示，在其位於臺北市○○街五０巷一二號四樓住處，
    將其中一千六百公克海洛因交與張子猷銷售，另一千四百公克則分別於八十二年
    二月十七日、二月十九日在其住處巷口交予林宗賢（綽號「肚猴」，經臺灣高等
    法院判處有期徒刑十年確定）。張子猷則將海洛因售予姓名年籍均不詳，綽號分
    別為「王朝」、「阿貴」之成年男子，並將得款一百八十萬元分二次六十萬元及
    二十萬元交予戊○○，其他一百萬元則由戊○○墊還積欠張子猷之欠款。林宗賢
    除留部分海洛因供己吸用外，其餘則販予綽號「阿東」之姓名年籍不詳之成年男
    子，並分別於八十二年二月十八日、三月一日將販賣毒品所得七十萬元及六十萬
    元交予戊○○。戊○○旋於同年月十九日將八十萬元透過臺北市○○○路二六四
    號三竹銀樓（負責人李秀枝違反銀行法部分經臺灣臺北地方法院判處有期徒刑一
    年二月，緩刑三年確定）匯往泰國，由丁○○冒用泰國人Mr.YangYong Thawee-
    aphiradeebunthip（下稱楊永）身份開設之Hwan Chui Co.,Ltd.（下稱環球公司
    ）於泰國盤古銀行清萊府夜莊分行第0000000000號帳戶中，又於同年
    二月二十二日透過林斯忠之金亞公司（違反銀行法部分經臺灣臺北地方法院判處
    有期徒刑二年，緩刑三年確定）將六十萬元匯往泰國環球公司之前揭帳戶處。
三、嗣丁○○、廖忠清及乙○○見走私毒品得逞後，復基於相同之方式，於八十二年
    二月中旬某日，由廖忠清、丁○○在泰國同時購得之海洛因約一千七百公克及制
    式手槍三把（二把為美國RUGER旋轉輪槍，一把為義大利BERETTA廠九MM口徑半自
    動手槍）、制式子彈五十五發，一同在泰國交由乙○○夾藏於機車變速箱內，並
    以三萬元代價委託不知情之蕭德誠報關進口（報單號碼為00000000號）
    ，於八十二年二月二十一日私運入境，同年月二十四日順利通關，蕭德誠乃聯絡
    知情之戊○○前往領貨，戊○○於取得上述數量之海洛因及槍彈後，即在其住處
    將海洛因悉數交予張子猷銷售，並與張子猷基於未經許可無故持有槍彈之犯意聯
    絡（運輸槍彈部分，二人並未參與），將上開槍彈交由張子猷持有以待銷售，然
    張子猷因無管道出售，即將其中義大利製半自動手槍一把及子彈三十四發留下防
    身外，於取槍後之八十二年二月二十五日，即將其餘二支轉輪槍及子彈二十一發
    連同販賣海洛因所得九十四萬元交還予戊○○，戊○○並於同年月二十五日再透
    過金亞銀樓將販毒所得五十五萬元及九十萬元匯至泰國環球公司之帳戶內。
四、嗣後，復於八十二年二月下旬，丁○○、廖忠清兄弟及乙○○又將淨重五千六百
    一十公克（起訴書誤載為五千六百公克，驗餘淨重為五千六百零九點九五公克）
    之毒品海洛因夾藏於運送大陸茶壺、古董、杯盤物等木箱底部，由乙○○以六萬
    元之代價於八十二年二月二十三日委託不知情之蕭德誠代為報關進口（報單號碼
    00000000號）於八十二年二月二十六日私運入境至中正國際機場，於中
    正機場海關人員於八十二年三月一日核准放行，並由蕭德誠在同年月二日下午二
    時許在中正機場貨運十五號進口倉欲將上開貨物載運返回臺北之時，為在場監控
    之航空警察局員警在蕭德誠所駕駛車號一六三—四七一二號自用小貨車上查獲，
    當場扣得毒品海洛因五千六百一十公克、供運輸毒品用之木箱一個、管制進口之
    大陸茶壺二十七盒、陶茶壺三十九個等物。並於同日下午三時許循線在戊○○上
    開住處逮捕戊○○及張子猷，且扣得其二人與丁○○、廖忠清、乙○○等人於八
    十二年二月十五日、同年二月二十三日供運輸毒品用之機車架、變速箱及木箱（
    供裝運變速箱之用）各一個，以及戊○○所有供拆卸機車架及變速箱之工具一批
    、分裝海洛因用之塑膠袋一包、分裝海洛因供秤重用之電子磅秤一個。戊○○為
    警查獲後仍依乙○○之傳真指示通知與丁○○、廖忠清有販賣海洛因犯意聯絡之
    丙○○（經臺灣高等法院判處有期徒刑八年確定）前往其住處取貨銷售，同日下
    午六時許，丙○○偕同不知情之劉榮華至戊○○住處，由丙○○以「國泰」之暗
    號取貨時為警查獲，警方並依戊○○及張子猷之供述，於八十二年三月三日上午
    二時十分許及同年月三日上午，分別於臺北市○○路○段三六六巷七一號前戊○○所有機車座墊下及臺北市○○街國泰人壽大樓旁之花圃內取出上開轉輪手槍二
    把、子彈二十一發及義大利製半自動手槍一把、子彈三十四發。另依戊○○及蕭
    德誠之供述，聯絡泰國警方於八十二年三月三日在泰國曼谷無限國際通運公司查
    獲丁○○、廖忠清及乙○○以乙○○名義準備私運進口我國之毒品海洛因約七千
    八百公克。
五、案經內政部警政署航空警察局移送臺灣桃園地方法院檢察署檢察官偵查起訴。
    理  由
一、訊據被告丁○○矢口否認有上開運輸走私、販賣毒品海洛因及運輸槍彈之犯行，
    並辯稱：伊於旅居泰國後，係於泰國開設公司販賣拉鍊及茶葉維生，未曾開設環
    球公司，且伊係於本件案發後之八十二年三月間，始因伊兄廖忠清之介紹認識同
    案共犯乙○○，與戊○○、張子猷、林宗賢等人均不相識，亦不可能與乙○○等
    人共犯前揭犯行，是伊應係遭乙○○、戊○○、張子猷刻意誣陷，另依卷內證據
    ，亦均不能證明伊曾參與犯罪，是伊應屬無罪云云。然查：
  (一)右揭犯罪事實，業據同案共犯乙○○、戊○○及張子猷迭於警詢及偵、審中就其
    等三人與被告丁○○、廖忠清對於運輸走私、販賣毒品及運輸槍彈係如何分工及
    分配利潤之情節，同案共犯丙○○於警詢及偵、審中就其係經由同案共犯廖忠清
    之指示至戊○○家中取貨以致遭查獲等情，均供述明確，而與證人甲○○於臺灣
    高等法院及本院訊問時所證，係於八十二、三年間與泰國警方合作在泰國環球公
    司查獲被告丁○○，但因丁○○當時涉嫌偽造文書案件無法引渡回台等情相符，
    並有乙○○傳真予戊○○之傳真資料三紙、於八十二年一月三十一日交予戊○○
    之紙條一紙進口報單三份、查獲照片十二張、匯款收據四紙、廖忠清寫予丙○○
    之紙條一紙、廖忠清、丁○○、乙○○、「楊永」之入出境資料及特定班機旅客
    入出境明細表各一份附卷可稽，及扣案如附表所示之物可資佐證，且扣案之疑似
    海洛因磚十六塊及手槍三把、子彈五十五顆經送內政部警政署刑事警察局鑑定之
    結果，其中疑似海洛因磚十六塊，確含毒品海洛因成分（共淨重五千六百一十公
    克，驗餘淨重五千六百零九點九五公克，純度平均為百分之九十）無訛，有該局
    八十二年三月二十二日刑鑑字第三八七四一號鑑驗通知書一紙足憑；而扣案手槍
    三把，其中二把均係美國RUGER廠轉輪型，槍管口徑分別為０‧三八英吋、０‧
    三五七英吋，槍倉容量均為六顆子彈，另一把係義大利BERETTA廠半自動型之制
    式手槍，槍管口徑為九ｍｍ，彈匣容量為十五顆子彈，三把槍枝均具發射子彈功
    能，均具殺傷力；送鑑子彈五十五顆，其中二十一顆係口徑０‧三八英吋，餘三
    十四顆係口徑九ｍｍ之制式子彈，均構造完整，均可供同口徑槍枝發射使用，均
    具殺傷力一節，亦有該局八十二年三月十一日刑鑑字第三七四九二號鑑驗通知書
    一紙可按。又同案共犯乙○○、戊○○、張子猷與被告丁○○共同販賣毒品之犯
    行，亦均經臺灣高等法院分別以八十五年度上重更(二)字第二八號、八十三年度上
    重訴字第七三號及八十二年度上重更(一)字第三一號判決有期徒刑十五年、十四年
    、十四年確定，丙○○部分則經臺灣高等法院以八十三年度上重訴字第七三號判
    處有期徒刑八年確定。
  (二)被告丁○○雖辯稱：同案共犯乙○○、戊○○、張子猷、林宗賢及丙○○於警詢
    中不利其之供詞證詞，依刑事訴訟法第一百五十九條第一項之規定，均屬被告以
    外之人於審判外之言詞陳述，故無證據能力云云。經查，九十二年二月六日修正
    公布之刑事訴訟法一百五十九條第一項規定，其中就共同被告、共犯審判外之陳
    述，雖與「證人」同列入傳聞法則之規範，並規定除有法律特別規定外，應無證
    據能力，而不得做為證據。然前揭規定，應僅適用於共同被告、共犯所為陳述係
    「僅關於他共同被告之事項」而言，而若共同被告或共犯所為對於犯罪事實全部
    或一部承認自己刑事責任所為之陳述，即所謂之「自白」，其中內容牽涉「具有
    共犯關係或其他相牽連關係」之共同被告是否犯罪，則其所為之自白，僅需符合
    「任意性」及「真實性」之要件，即具有證據能力，此可由刑事訴訟法第一百五
    十六條第一項、第二項「被告之自白，非出於強暴、脅迫、利誘、詐欺、疲勞訊
    問、違法羈押或其他不正之方法，且與事實相符者，得為證據。」、「被告或共
    犯之自白，不得作為有罪判決之唯一證據，仍應調查其他必要之證據，以察其是
    否與事實相符。」之規定可知其梗概，是被告空言辯稱同案共犯乙○○、戊○○
    、張子猷、林宗賢及丙○○於警詢時所供均無證據能力云云，並不足採，合先敘
    明。
  (三)又被告丁○○辯稱：其與乙○○係於本案發生後，在八十二年三月始經由同案共
    犯廖忠清之介紹認識，而與其他同案共犯戊○○、張子猷均不相識，且其綽號為
    「福哥」，並非乙○○、戊○○、張子猷所稱之「阿福」或「福仔」，另以乙○○、戊○○於警詢及偵、審中就主導本件運輸走私、販賣毒品及運輸槍彈之主謀
    及相關事實，所供屢有反覆，顯係為求脫罪而故意構陷其入罪，另以「環球公司
    」係其兄廖忠清所開設，於其無關云云。然查：
  １同案共犯戊○○於八十二年三月二日遭警查獲後，即於當日及隔日之警訊時供稱
    ：其係於八十二年一月底經由乙○○提議販賣海洛因，而當時參與本件走私海洛
    因者，在臺灣有其與張子猷，在泰國有乙○○及真實姓名年籍不詳綽號「阿福」
    之男子，而販賣毒品所得之款項，其與張子猷可分得二分之一，其餘款項則經由
    我國三竹銀樓及「阿福」所介紹之金亞銀樓，分別匯寄至泰國環球公司於盤古銀
    行清萊府夜莊分行之第0000000000號帳戶中，而「阿福」係臺灣人，
    真實姓名其不知道，但見過幾次面，應該認得等語。又於同年三月五日警詢時供
    稱：「阿福」在泰國住了十餘年，開立一家公司名為「環球」，作何生意其不清
    楚，但在泰國清萊種了很多茶，並已入泰國籍，據幫他辦出境手續之旅行社提供
    其名字是THA WEE YANG，其曾與乙○○、潘美盛一起至泰國「阿福」住處，且曾
    聽乙○○說「阿福」與同案另一共犯「二哥」廖忠清係兄弟關係，乙○○於八十
    二年一月二十八日自行攜帶毒品海洛因自泰國順利闖關返台後，「阿福」即自機
    場接機，二人並曾至其位於臺北市○○路○段三六六巷七號二樓家中將毒品分裝
    為小袋等語。其後我國警方即依戊○○之供述查閱乙○○及廖忠清於八十二年一
    月間之特定班機旅客入出境明細表及口卡等資料，並從中查得泰國人「楊永」入
    出境我國之資料，並於同年三月三十日提示丁○○之前科資料照片影本及泰國人
    「楊永」於八十一年底入出境我國之簽證申請表供戊○○指認為「阿福」屬實，
    亦經戊○○於本院訊問時當庭指認被告丁○○即為「阿福」無訛。且戊○○所供
    又核與同案共犯張子猷於八十二年三月三日警詢時所述：「（戊○○和誰走私毒
    品販賣？）戊○○與妹婿乙○○及外號『福仔』一起走私毒品進口，乙○○負責
    在泰國將海洛因裝箱走私來台，戊○○負責分送，外號『福仔』可能是幕後老闆
    ，我負責販賣。」、「（乙○○的幕後老闆『福仔』你認識？真實姓名？年籍？
    ）我不知道『福仔』的真實姓名、年籍，我只在戊○○八德路家中見過『福仔』
    一面而已。」、「（乙○○老闆『福仔』特徵？）年約五十歲左右、前額禿、約
    一六五公分高、略胖，操『台語』口音。」等語大致相符，並與同案共犯乙○○
    於八十三年二月間通緝到案後於警詢、及歷次偵、審中所供與被告丁○○、廖忠
    清、戊○○及張子猷分工運輸、販賣毒品海洛因，及戊○○曾親赴被告丁○○位
    於泰國之公司商談毒品買賣之情節亦相吻合，並經本院提示被告丁○○於九十二
    年間通緝到案時之照片供乙○○指認無誤；又被告丁○○自承與本件同案共犯丙○○為舊識，丙○○於本院訊問時亦證稱被告之綽號係為「福仔」等語。則被告
    丁○○應確為同案共犯乙○○、戊○○及張子猷口中一同參與運輸、販賣毒品海
    洛因及槍彈之「阿福」、「福仔」，且早於本件案發即與乙○○等人相識一節，
    甚為顯然。被告丁○○雖於本院訊問時辯稱並未曾見過戊○○，且係於本件案發
    後始經由其兄廖忠清介紹認識乙○○云云，然其於本院通緝到案後，先係供稱其
    係經由其兄廖忠清之介紹認識乙○○，乙○○並曾於本件案發前至其工作之茶行
    購買茶壺，而其並不認識戊○○云云，卻於戊○○於本院證稱曾於與乙○○一同
    至泰國旅遊時見過被告丁○○後改稱曾於泰國見過戊○○一面等語，是其又於言
    詞辯論終結前再翻異前詞，供稱於案發前與乙○○及戊○○均不相識云云，顯係
    卸責之詞，並不足採。
  ２又以本件案發時，係警方經由長期監控後，在八十二年三月二日下午二時許，趁
    蕭德誠於中正機場貨運十五號進口倉欲將毒品海洛因載運返回臺北之際，經航空
    警察局員警搜索後查獲，並在同日下午三時循線在戊○○位於臺北市八德市住處
    逮捕戊○○及張子猷，並扣得其等與丁○○、廖忠清、乙○○之前數次運輸及販
    賣毒品之相關證物，戊○○並於警方監控之下，於同日下午三時三十分許接獲同
    案共犯乙○○自泰國傳真聯絡「國泰」之資料，且依資料以電話聯絡「國泰」取
    貨，警方並因而於同日下午六時許逮捕自稱「國泰」依約前來戊○○住處之丙○○等情，有戊○○、張子猷及丙○○之警詢筆錄附卷可稽，顯無被告所辯戊○○
    於當日下午三時許經蕭德誠告知已遭查獲後，即立即通知乙○○，並與乙○○共
    同勾串構陷被告之可能，否則戊○○及張子猷在受蕭德誠通知後，何以不立即採
    取閃避或湮滅相關證據之措施，且將所有犯行推由丁○○、廖忠清兄弟承擔，以
    保全其自身、同居人張子猷及妹婿乙○○免於刑責，卻反而於警詢時坦承與乙○○、張子猷、丁○○、廖忠清同有運輸、販賣海洛因及槍彈之行為。且被告戊○○、張子猷於遭警逮捕後，隔日即遭檢察官以罪嫌重大，且主嫌乙○○在逃，顯
    有串證之虞為由，裁定收押禁見，亦無任何與乙○○聯絡串供之機會，是被告辯
    稱其係遭乙○○、戊○○惡意勾串誣陷其有運輸、販賣毒品海洛因及槍彈云云，
    亦屬無據。
  ３而同案共犯戊○○於歷次警詢及偵、審中，雖就其販賣海洛因係均受乙○○或丁○○之指示，販賣海洛因後之收入係匯予乙○○或丁○○、是否從中獲利等情，
    雖有前後供述不一致之情形，並於本院訊問其於八十二年至八十五年間於法院所
    為對被告丁○○不利之供述是否屬實時，均言詞閃爍或告以不記憶等語。然依扣
    案乙○○於八十二年二月間傳真予戊○○之貨單中，已就乙○○於八十二年一月
    中旬自行運輸來台之毒品海洛因、於同年二月十五日、二月二十一日、二月二十
    六日委託報關行進口、預計於同年三月間委託報關行運輸進口之海洛因及槍彈之
    成本、耗損量、售價、何人取貨、如何分配利潤及應收、未收、溢收之金額，均
    有詳細之紀錄，而從前揭紀錄中，可知其中「福」應收之利潤，均係以扣除成本
    之純利除以二後，再加上成本價格為計算，若有「二哥」先行取走毒品之部分，
    則亦算入「福」之小計中，而核與乙○○、戊○○均指認「二哥」為丁○○之兄
    廖忠清，並約定由戊○○及張子猷取得利潤之一半，其餘則由丁○○兄弟取得等
    語相符。且前揭乙○○之傳真貨單中就本案於八十二年三月二日遭警查獲之毒品
    海洛因約五千六百公克之紀錄中，所記載「第三批（第二箱）回台5600g，本錢
    ﹩560000」、「運費60000，回台耗損0g，共計5600g，應收＄560000」、「每人
    應分（0000000－000000）÷2＝﹩0000000」、「福，小計，李先生700000＋二
    哥0000000＝0000000」、「實際應收0000000＋本錢560000＝﹩0000000」、「未
    收﹩980000」等語，其中就李先生與二哥合計應取走二百一十萬元之貨品即二千
    一百公克海洛因之記載，恰又與乙○○於八十二年三月二日下午傳真予戊○○之
    內容「惠：請電000-0000轉135找國泰！留000-000000的電話交給他2100g（三大
    件），這部分福的帳，剩餘的現在立即電話直接聯絡。」等語，及丙○○經聯絡
    後，於當日下午持「二哥」廖忠清所交付之地址，以「國泰」名義至戊○○位於
    臺北市○○路住處取貨時遭警逮捕等情大致相符，顯見同案共犯乙○○、戊○○
    供稱被告丁○○、廖忠清兄弟係提供本案毒品海洛因及槍彈來源，並於每次運輸
    、販售毒品海洛因及槍彈時，可取得一半之利潤等情，並非空穴來風。況被告丁○○於本院訊問時即已自承：其於七十一年間至泰國經商後，因無法取得合法居
    留權，故於七十六年間冒用泰國人Mr.YangYong Thaweeaphiradeebunthip（即楊
    永）名義申辦護照，並利用該護照進出我國多次，於八十一年至八十二年間亦曾
    返台，該護照從未曾交予他人使用，其即係因本件偽造文書案件於八十六年間遭
    泰國法院判刑，並於九十一年五月服刑完畢後，由泰國移民局遣送出境，並遭我
    國警方逮捕等語，而其於八十二年間曾利用「楊永」之名義，於一月十五日入境
    臺灣，並於同年一月三十一日自台出境赴泰等情，亦有卷附特定班機旅客入出境
    明細及入出境查詢結果可按，再觀諸同案共犯乙○○於八十二年間之入出境查詢
    結果，可知乙○○係曾於八十二年一月十八日入境臺灣後，再於同年一月三十一
    日與「楊永」搭乘同一班機出境泰國，則其時間點亦與乙○○及戊○○所供丁○○曾於八十二年一月十八日乙○○攜帶海洛因入境臺灣時，至中正國際機場接機
    ，並至戊○○家中分裝一節相互符合。且戊○○於八十二年三月二日為警查獲後
    之隔日，即於警詢中坦承：其販賣毒品之所得，係經由三竹銀樓及丁○○指定之
    金亞銀樓匯寄至泰國盤古銀行第0000000000號環球公司帳戶中等語，
    並提出匯款收據為證，而該帳戶經臺灣高等法院囑託外交部向駐泰國台北經濟貿
    易辦事處查詢之結果，係泰國環球公司向盤谷銀行清萊府夜莊分行所申請，其負
    責人為「楊永」一節，有駐泰國台北經濟貿易辦事處八十七年二月十日泰行（87
    ）第一一九號函附卷可佐，亦可證同案共犯乙○○及戊○○所供其運輸、販賣海
    洛因及槍彈所得利潤之一半，係匯至泰國予丁○○等語，亦非虛構。再輔以被告
    丁○○於本件案發後，我國警方依據線報，於八十二、三年間經由泰國警方之合
    作及多日埋伏查訪，遂於泰國環球公司查獲被告丁○○，並扣得制式手槍二把、
    子彈數十發，惟因被告丁○○堅稱自己為泰國人，卻於事後遭泰國警方核對我國
    所提供之丁○○身分證件及指紋而遭識破，為泰國警方以偽造文書罪嫌移送法辦
    ，故無法遣送回國等情，除為被告丁○○所不爭執外，並據證人即當時參與逮捕
    丁○○之刑事警察局國際科組長甲○○於本院證述綦詳，且有當時泰國環球公司
    之照片二紙、刑事警察局八十三年四月二十三日（83）述戈字第三三八號函及報
    告書各一份在卷足參，則泰國環球公司應係丁○○冒用「楊永」名義所開設之事
    實，亦已彰彰明顯。是同案共犯戊○○於本院訊問時雖翻異前供改稱不識被告丁○○，亦不知所匯款項係由何人領取，所有關於丁○○之事均係乙○○所告知云
    云，應係事後避究袒護之詞，不堪採信。至被告丁○○雖又辯稱上開泰國盤谷銀
    行之帳號均係其兄所使用，環球公司係其兄廖忠清擔任負責人，公司負責人應由
    開會紀錄來認定，開會紀錄裡面都是廖忠清的朋友、親戚同意廖忠清使用該銀行
    帳號云云，然其所供除無任何證明外，且被告丁○○於本院通緝到案後，即於本
    院九十二年三月二十八日訊問時供稱：「‧‧‧，八十二年時廖忠清在台灣，六
    年多前他已經去世了，他是在曼谷因癌症去世，他當時是在台灣的菜市場賣菜。
    」等語，又於同年五月六日訊問時供稱：「‧‧‧，我在泰國除了賣茶葉之外，
    並沒有開泰國環球公司，我哥哥也沒有，但我知道有這麼一家公司，我也不知道
    是誰開的，‧‧‧。」等語，則被告丁○○既已明確表明其與廖忠清未曾開立過
    環球公司，廖忠清又於本案發生時係於臺灣菜市場賣菜，根本無擔任環球公司負
    責人並使用上開泰國盤谷銀行帳號之必要，則被告前揭所辯，亦係臨訟卸責之無
    稽之詞，亦無足採。
  (四)則綜上所述，被告丁○○有上開運輸走私及販賣毒品海洛因及槍彈入境犯行，足
    堪認定，應予依法論科。
二、核被告丁○○所為係犯肅清煙毒條例第五條第一項之運輸與販賣毒品罪，槍砲彈
    藥刀械管制條例第七條第二項、第十一條第一項之運輸及販賣槍枝與彈藥罪，懲
    治走私條例第二條第一項私運管制物品進口罪。雖被告行為後，肅清煙毒條例業
    於八十七年五月二十日經總統修正公布為毒品危害防制條例，懲治走私條例第二
    條及槍砲彈藥刀械管制條例第七條第二項、第十一條第一項亦已分別於八十六年
    十一月二十四日、九十年十一月十四日修正公布，但修正後之毒品危害防制條例
    第四條第一項關於販賣第一級毒品海洛因之法定本刑為死刑、無期徒刑；處無期
    徒刑者，得併科新臺幣一千萬元以下罰金，較舊法肅清煙毒條例第五條第一項販
    賣、運輸毒品者，處死刑或無期徒刑為重；修正後懲治走私條例第二條第一項關
    於私運管制物品進口者，處七年以下有期徒刑，得併科新臺幣三百萬元以下罰金
    ，與舊法第二條第一項法定刑係處七年以下有期徒刑，得併科新臺幣二十萬元以
    下罰金之規定相較為重；另槍砲彈藥刀械管制條例第七條第二項於八十六年十一
    月二十四日未修正為同條例第七條第一項前，就未經許可販賣、運輸手槍者，係
    處五年以上有期徒刑，顯較修正後同條例第七條第一項，係處死刑、無期徒刑或
    七年以上有期徒刑；處徒刑者，併科新臺幣三千萬元以下罰金為輕，又同條例第
    十一條第一項未於八十六年十月二十四日修正為同條例第十二條第一項前，就未
    經許可販賣、運輸彈藥者，係處六月以上五年以下有期徒刑，亦較修正後未經許
    可販賣、運輸子彈者，處一年以上七年以下有期徒刑為輕，是分別依刑法第二條
    但書比較之結果，均以適用行為時法處斷，對被告最為有利，併予敘明。又被告
    丁○○、廖忠清與乙○○就其等於八十二年一月中旬所犯販賣及運輸走私毒品罪
    間：被告丁○○與廖忠清、乙○○、戊○○及張子猷就運輸走私毒品及販賣毒品
    罪間；被告丁○○與廖忠清、乙○○間就販賣及運輸槍彈走私部分；被告丁○○
    與廖忠清、乙○○、戊○○、張子猷、林宗賢、丙○○等人就非法販賣毒品部分
    ，分別均有犯意聯絡及行為分擔，而均為共同正犯。被告丁○○所犯販賣毒品罪
    及販賣槍彈罪間；及其所犯運輸毒品、運輸槍彈、私運管制物品進口罪間，均係
    以一行為而觸犯數罪名，為想像競合關係，分別應從一重之販賣毒品罪及運輸毒
    品罪論處。而其運輸毒品罪與販賣毒品罪間有方法結果之牽連關係，應從較重之
    販賣毒品罪處斷。其持有毒品及槍彈之低度行為分別為販賣之高度行為所吸收，
    均不另論以持有毒品及持有槍彈罪。被告丁○○先後多次販賣毒品之行為，時間
    緊接，所犯為構成要件相同之罪，顯係基於概括犯意而反覆為之，為連續犯，應
    依法論以一罪，惟被告所犯販賣毒品罪之法定本刑為死刑、無期徒刑，依法不得
    加重。爰審酌被告丁○○利用在泰國經商之便，與乙○○等其他同案共犯多次利
    用海關運送大量毒品海洛因進入我國販賣，毒害國人健康以賺取暴利，對社會秩
    序及國民健康之危害甚鉅，惡性重大，且於到案後矢口否認犯行，犯後態度惡劣
    等一切情狀，量處如主文所示之刑，並宣告褫奪公權終身，以示懲儆。
三、扣案如附表編號一至七所示之物，均為同案共犯所有且供犯罪所用之物、如附表
    編號九所示之槍彈則係屬違禁物，應分別依刑法第三十八條第一項第二款、第一
    款宣告沒收。又扣案如附表編號八之海洛因雖未扣案，但不能證明已滅失，與如
    附表編號十之海洛因均屬毒品，均應依肅清煙毒條例第十二條前段之規定，宣告
    沒收銷燬之。
據上論斷，應依刑事訴訟法第二百九十九條第一項前段、肅清煙毒條例第五條第一項
、第十二條前段，修正前槍砲彈藥刀械管制條例第七條第二項、第十一條第一項，修
正前懲治走私條例第二條第一項，刑法第十一條前段、第二條第一項但書、第二十八
條、第五十六條、第五十五條、第三十七條第二項、第三十八條第一項第一款、第二
款，判決如主文。
本案經檢察官鍾和憲到庭執行職務。
中      華      民      國      九十三     年      四      月   三十    日
                                臺灣桃園地方法院刑事第八庭
                                    審判長法  官  林  恆  吉
                                          法  官  吳  為  平
                                          法  官  劉  秀  君
右正本證明與原本無異。
如不服本判決，應於判決送達後十日內向本院提出上訴狀( 應附繕本 )，上訴於臺灣
高等法院。
                                          書記官  邱  仲  騏
中      華      民      國      九十三     年      四      月   三十    日
附錄本案論罪科刑之法條：
肅清煙毒條例第五條第一項
販賣﹑運輸﹑製造毒品﹑鴉片或麻煙者，處死刑或無期徒刑。
肅清煙毒條例第十二條
查獲之煙毒及專供製造或施用煙毒之器具，均沒收銷燬之，並應將其剩餘灰質或液汁
全部消除。但煙毒合於製藥之用，法令有特別規定者，依其規定。
槍砲彈藥刀械管制條例第七條第二項：
未經許可，轉讓、出租或出借前項所列槍砲、彈藥者，處無期徒刑或五年以上有期徒
刑，併科新台幣一千萬元以下罰金。
槍砲彈藥刀械管制條例第十一條第一項
未經許可，製造、販賣或運輸第四條第一項第一款所稱其他可發射金屬或子彈具有殺
傷力之各式槍砲者，處五年以上有期徒刑，併科新臺幣一千萬元以下罰金。
懲治走私條例第二條第一項
私運管制物品進口、出口逾公告數額者，處七年以下有期徒刑，得併科新臺幣三百萬
元以下罰金。
附表：
┌──┬─────────┬────┬───┬──────────────
│編號│   品名           │數量    │所有人│     說明
├──┼─────────┼────┼───┼──────────────
│一  │五金工具          │一批    │戊○○│ 供拆卸變速箱、機車車架取海
│    │                  │        │      │ 洛因之用。
├──┼─────────┼────┼───┼──────────────
│二  │塑膠分裝袋        │一包    │戊○○│ 供分裝海洛因之用
├──┼─────────┼────┼───┼──────────────
│三  │空木箱            │一個    │乙○○│ 八十二年二月十二日運輸毒品
│    │                  │        │丁○○│ 用。
│    │                  │        │廖忠清│
├──┼─────────┼────┼───┼──────────────
│四  │空木箱            │一個    │同右  │ 八十二年二月二十六日運輸毒
│    │                  │        │      │ 品用。
├──┼─────────┼────┼───┼──────────────
│五  │變速箱            │一具    │乙○○│ 八十二年二月二十一日運輸毒
│    │                  │        │      │ 品用。
├──┼─────────┼────┼───┼──────────────
│六  │機車車架          │一具    │乙○○│ 八十二年二月十二日運輸毒品
│    │                  │        │      │   。
├──┼─────────┼────┼───┼──────────────
│七  │電子磅秤          │一台    │戊○○│ 供秤海洛因之用。
├──┼─────────┼────┼───┼──────────────
│八  │海洛因            │一千五百│乙○○│ 未銷售、未扣案。
│    │                  │公克    │丁○○│
│    │                  │        │廖忠清│
├──┼─────────┼────┼───┼──────────────
│九  │制式RUGER轉輪手槍 │二把    │乙○○│ 扣案
│    │BERETTA半自動手槍 │一把    │丁○○│
│    │制式子彈          │五十五發│廖忠清│
├──┼─────────┼────┼───┼──────────────
│十  │海洛因十六塊      │淨重五千│乙○○│ 扣案（驗餘淨重五千六百零
│    │                  │六百一十│丁○○│       九點九五公克）
│    │                  │公克    │廖忠清│
└──┴─────────┴────┴───┴──────────────
